Minutes et répertoires du notaire René DESFORGES, 25 octobre 1684 - 8 octobre 1710 (étude XXXV)
Archives nationales
- Minutes de René DESFORGES, 1634 - 1722; MC/ET/XXXV/356 - MC/ET/XXXV/597
  - Minutes. 1706, juillet - 1706, décembre, juillet 1706 - décembre 1706; MC/ET/XXXV/503
    - Inventaire après décès de Marguerite Duboeuf, femme Anguier., 2 juillet 1706
      Actes signalés par le personnel du Minutier central des notaires de Paris, 2003-2012 (base de données migrée: voir contexte dans le Plan d’orientation général - Notaires de Paris, guides thématiques du Minutier).
      Date de création de la notice: 2012
      inventaire après décès; Dubeuf, Marguerite; Anguier (M.)
    - Partage de la succession de Michel Anguier, recteur et professeur de l'académie royale de peinture et sculpture, et de Marguerite Dubois, sa veuve., 11 septembre 1706; MC/ET/XXXV/503
      partage; Anguier, Michel; Dubois, Marguerite; directeur d'établissement d'enseignement; administrateur; enseignant
    - Maury (Jean), maître menuisier, à Paris § Constitution à la veuve de .., 17 septembre 1706; MC/ET/XXXV/503
      constitution de rente; Maury, Jean
    - Contrat de mariage de Jean Lecoq, maître et marchand tapissier, rue Saint-Martin avec Marie Levieux, 28 septembre 1706; MC/ET/XXXV/503
      contrat de mariage; Saint-Martin (rue); Lecoq, Jean; Levieux, Marie (16..-17..); tapissier; tapissier
    - Dépôt d'une promesse faite par Jean-Jacques Blot, maître maçon, à François Lecoulle, Caves de Saint-Eustache pour travaux dans la maison de Geneviève Briet le 16 avril 1706, concernant Pierre Levé, architecte, contrôleur des bâtiments du roi, rue Neuve-des-Petits-Champs., 5 octobre 1706; MC/ET/XXXV/503
      dépôt de pièces; Neuve-des-Petits-Champs (rue); Blot, Jean Jacques; Briet, Geneviève; Lecoulle, François; Levé, Pierre Antoine (16..-17..); architecte; contrôleur général des bâtiments (Ancien Régime); maçon
    - Lefebure (Simon) maître potier d'étain sur le Pont Marie § apprentissage, 20 octobre 1706; MC/ET/XXXV/503
      contrat d'apprentissage; Lefebure, Simon
    - Bail de meubles concernant Charles Poussin, marchand tapissier, sous les Piliers des Halles., 25 octobre 1706; MC/ET/XXXV/503
      bail; Halles (piliers des); Poussin, Charles; tapissier
    - Bail de meubles concernant Jean-Baptiste Mollin, marchand tapissier, rue Plâtrière., 7 décembre 1706; MC/ET/XXXV/503
      bail; Plâtrière (rue); Mollin, Jean-Baptiste; tapissier
    - Quillet (Jean) Maître fondeur Rue de la poterie § Mariage du fils de .., 27 décembre 1706; MC/ET/XXXV/503
      contrat de mariage; Quillet, Jean
    - Quillet (Pierre) maître fondeur rue de la Poterie § Mariage de .., 27 décembre 1706; MC/ET/XXXV/503
      contrat de mariage; Quillet, Pierre
    - Morel (Vivien) maître serrurier rue du Bout du Monde § transaction, 28 décembre 1706; MC/ET/XXXV/503
      accord; Morel, Vivien
  - Minutes. 1707, janvier - 1707, juin, janvier 1707 - juin 1707; MC/ET/XXXV/504
    - Le Masurier (Jean) maître serrurier rue de la Cordonnerie § bail, 3 janvier 1707; MC/ET/XXXV/504
      bail; Le Masurier, Jean
    - Pînchard (Denis) maître évantailliste rue Bourg l'Abbé § bail à .., 29 janvier 1707; MC/ET/XXXV/504
      bail; Pînchard, Denis
    - Le Veziel (Louis) maître maçon, entrepreneur de bâtiments rue Montmartre § Consentement, 3 mars 1707; MC/ET/XXXV/504
      Le Veziel, Louis
    - Gain (Toussaint) menuisier à Pithiviers § renonciation à la succession de .., 12 mars 1707; MC/ET/XXXV/504
      Gain, Toussaint
    - Malléure (Thomas) maître serrurier fg. Saint Antoine § transport de rente, 10 mai 1707; MC/ET/XXXV/504
      transport de droits; Malléure, Thomas
    - Rivey (Gilles) architecte, entrepreneur de bâtiments rue Geoffroy l'Asnier § Constitution, 24 mai 1707; MC/ET/XXXV/504
      Rivey, Gilles
    - Contrat de mariage entre Nicolas Monthéan, sculpteur, et Anne Letillier. Parmi les témoins: Noël Jouvenet, sculpteur ordinaire des bâtiments du roi., 24 juin 1707; MC/ET/XXXV/504
      contrat de mariage; Jouvenet, Noël; Letillier, Anne; Monthéan, Nicolas; sculpteur
  - Minutes. 1707, juillet - 1707, décembre, juillet 1707 - décembre 1707; MC/ET/XXXV/505
    - Emery (Louis) maître menuisier rue Neuve Saint Martin § Reconnaissance du marché portant constitution (travaux de menuiserie dans une maisons rue du Four qu'on fait construire), 2 août 1707; MC/ET/XXXV/505
      reconnaissance; marché; Emery, Louis
    - Beauvais (Paul) ébéniste Enclos du Temple § Convention, 5 août 1707; MC/ET/XXXV/505
      Beauvais, Paul
    - Thurier (Francois) l'aîné marchand tapissier sur l'aile du Pont Marie § Remboursement, 9 août 1707; MC/ET/XXXV/505
      Thurier, Francois
    - Emery (Louis) maître menuisier rue Neuve Saint Martin § Quittance de rachat, 30 août 1707; MC/ET/XXXV/505
      quittance; Emery, Louis
    - Contrat de mise en apprentissage pour 5 ans, entre David Laisné, gagne-denier, et Paul Bricard, maître sculpteur, au profit d'Etienne Laisné, âgé de 14 ans, fils de David, logé les 3 premières années, logé, nourri et blanchi pendant les 2 dernières par son maître, moyennant 61 livres, y compris les actifs et les droits des jurés de la communauté., 9 octobre 1707; MC/ET/XXXV/505
      contrat d'apprentissage; Bricard, Paul; Laisné, David; Laisné, Etienne; journalier; sculpteur
    - Bricart (Paul) maître sculpteur sur l'aile du Pont Marie § apprentissage, 9 octobre 1707; MC/ET/XXXV/505
      contrat d'apprentissage; Bricart, Paul
    - Pillon (Jean) maître maçon rue Aubry le Boucher § bail, 19 octobre 1707; MC/ET/XXXV/505
      bail; Pillon, Jean
    - Delobel (Louis) marchand tapissier rue Coquillière § quittance, 19 octobre 1707; MC/ET/XXXV/505
      quittance; Delobel, Louis
    - Pallin (Louis), maître menuisier, rue Sainte-Marie l'Egyptienne § Mariage de la fille de .., 23 octobre 1707; MC/ET/XXXV/505
      contrat de mariage; Pallin, Louis
    - Maury (Jean), maître menuisier, rue des Vieilles Estuves § Constitution sur la ville, 27 octobre 1707; MC/ET/XXXV/505
    - Ayniez (Jean François), orfèvre, cul-de-sac de Saint-Thomas § Mariage de .., 3 novembre 1707; MC/ET/XXXV/505
      contrat de mariage; Ayniez, Jean François
    - Léger (François) maître maçon rue du Vertbois § rétrocession, 12 novembre 1707; MC/ET/XXXV/505
      Léger, François
    - Pillon (Jean) entrepreneur de bâtiments rue Aubry le Boucher § Substitution de biens, 11 décembre 1707; MC/ET/XXXV/505
      Pillon, Jean
    - Philippes (Pierre), maître menuisier, à Versailles § Quittance, 30 décembre 1707; MC/ET/XXXV/505
      quittance; Philippes, Pierre
  - Minutes. 1708, janvier - 1708, juin, janvier 1708 - juin 1708; MC/ET/XXXV/506
    - LEVESQUE (Pierre) Maçon Rue Montmartre § quittance et délégation., 6 janvier 1708; MC/ET/XXXV/506
      quittance; Levesque, Pierre
    - REMARQUE (Antoine) Entrepreneur des fortifications de France - Rue Comtesse d'Artois - § Mariage de .., 4 février 1708; MC/ET/XXXV/506
      contrat de mariage; Remarque, Antoine
    - Lefebvre (Adrien), maître orfèvre joaillier, rue Bertin Poirée § Obligation., 25 février 1708; MC/ET/XXXV/506
      obligation; Lefebvre, Adrien
    - Nicolle (Antoine), menuisier, rue de la Cossonnerie § Mariage de .., 9 avril 1708; MC/ET/XXXV/506
      contrat de mariage; Nicolle, Antoine
    - PILLON (Claude Clement) Architecte; Rue Aubry le boucher § Inventaire après décès du frère de .., 17 avril 1708; MC/ET/XXXV/506
      inventaire; Pillon, Claude Clement
    - PILLON (Jean) Architecte entrepreneur de bâtiments; Rue Aubry le boucher § Inventaire après décès de .., 17 avril 1708; MC/ET/XXXV/506
      inventaire; Pillon, Jean
    - PILLON (Claude Clement) Architecte § Avis de Parenté, 18 avril 1708; MC/ET/XXXV/506
      Pillon, Claude Clement
    - PILLON (Jean) architecte entrepreneur de bâtiment Rue Aubry le boucher § Avis de parenté .., 18 avril 1708; MC/ET/XXXV/506
    - Anceau (Simon), marchand orfèvre Joaillier, Place Dauphine § Testament de la femme de .., 4 mai 1708; MC/ET/XXXV/506
      testament; Anceau, Simon
    - CHRETIEN (Antoine) Serrurier Cloître Saint Denis § Mariage de -, 6 mai 1708; MC/ET/XXXV/506
      contrat de mariage; Chretien, Antoine
    - BOUDAIN (Adrien) Maître potier d'étain Paroisse Saint-Jacques-de-la-Boucherie § Mariage -, 28 mai 1708; MC/ET/XXXV/506
      contrat de mariage; Boudain, Adrien
    - MARTINOT (Zacharie) Maître horloger Cour des Religieux Paroisse Saint-Pierre-des-Arcis. § Transport de rente .., 29 mai 1708; MC/ET/XXXV/506
      transport de droits; Martinot, Zacharie
    - DESVIGNES (Nicolas) Maître maçon Rue Saint Denis. § Transport de rente .., 29 juin 1708; MC/ET/XXXV/506
      transport de droits; Desvignes, Nicolas
    - Villain (Hilaire), orfèvre, rue de l'Arbre Sec § Obligation et cautionnement .., 29 juin 1708; MC/ET/XXXV/506
      obligation; cautionnement; Villain, Hilaire
  - Minutes. 1708, juillet - 1708, décembre, juillet 1708 - décembre 1708; MC/ET/XXXV/507
    - ROBBE (Jacques) Maître fondeur Quai Pelletier § Reconnaissance et obligation .., 10 juillet 1708; MC/ET/XXXV/507
      obligation; reconnaissance; Robbe, Jacques
    - RABOT (Nicolas) Maître Serrurier Rue Plâtrière § Obligation rapportée .., 30 juillet 1708; MC/ET/XXXV/507
      obligation; Rabot, Nicolas
    - ARNOULT (Nicolas) Marchand Graveur en taille douce Rue de la Truanderie. § Mariage de .., 9 septembre 1708; MC/ET/XXXV/507
      contrat de mariage; Arnoult, Nicolas
    - Oger (Pierre), menuisier, rue de la Cordonnerie § Mariage de .., 20 novembre 1708; MC/ET/XXXV/507
      contrat de mariage; Oger, Pierre
    - Oger (Robert), maître menuisier, rue Saint-Anne § Mariage du fils de .., 20 novembre 1708; MC/ET/XXXV/507
      contrat de mariage; Oger, Robert
    - Déclaration concernant Pierre-Alexis Delamair, architecte du roi., 18 décembre 1708; MC/ET/XXXV/507
      déclaration; Delamair, Pierre Alexis (1676?-1745); architecte
    - ROUSSEAU (Jérôme) Maître maçon § Déclaration .., 18 décembre 1708; MC/ET/XXXV/507
      déclaration; Rousseau, Jérôme
    - PILLON (Claude Clement) Architecte Bourgeois, rue Aubry le Boucher. § Inventaire après décès de la veuve de .., 25 mai 1709; MC/ET/XXXV/507
  - Minutes. 1709, janvier - 1709, juillet, janvier 1709 - juillet 1709; MC/ET/XXXV/508
    - PILLON (Jean) Architecte entrepreneur de bâtiments § Inventaire après décès de la soeur de .., 25 mai 1709; MC/ET/XXXV/508
    - PILLON (Claude) Architecte; Rue Aubry le Boucher § Bail., 4 juin 1709; MC/ET/XXXV/508
      bail; Pillon, Claude
  - Minutes. 1709, août - 1709, décembre, août 1709 - décembre 1709; MC/ET/XXXV/509
    - Gillet (Hubert) maçon; rue comtesse d'Artois § Mariage de .., 17 août 1709; MC/ET/XXXV/509
      contrat de mariage; Gillet, Hubert
    - Gillet (Jean) maçon; à Paris § Mariage du fils de feu .., 17 août 1709; MC/ET/XXXV/509
      contrat de mariage; Gillet, Jean
    - Quittance de Catherine Cuvier, veuve de Claude Aubry, architecte juré du roi ès oeuvres de maçonnerie et entrepreneur de bâtiments., 20 septembre 1709; MC/ET/XXXV/509
      quittance; Aubry, Claude; Cuvier, Catherine; architecte; chef d'entreprise
    - Parisot (Pierre), maître menuisier, rue Montorgueil § Constitution, 13 novembre 1709; MC/ET/XXXV/509
      constitution de rente; Parizot, Pierre
    - Pinchard (Denis) maître évantailliste rue Saint Denis § bail à .., 19 novembre 1709; MC/ET/XXXV/509
      bail; Pinchard, Denis
    - Inventaire après décès de Marguerite Lyonnière, veuve de Jacob Domec, bourgeois de Paris., 2 décembre 1709; MC/ET/XXXV/509
      Tapisserie représentant des scènes de chasse.
      inventaire après décès; Domec, Jacob; Lyonnière, Marguerite
    - Bercher (Jacques) maître serrurier au village de Groslay § Compte, liquidation de créances et vente, 14 décembre 1709; MC/ET/XXXV/509
      acte de vente; Bercher, Jacques
    - Hardel (François) marchand tapissier rue Coq Heron § Mariage de .., 18 décembre 1709; MC/ET/XXXV/509
      contrat de mariage; Hardel, François
    - Ruelle (Denis), marchand orfèvre § Titre nouvel, 20 décembre 1709; MC/ET/XXXV/509
      titre nouvel; Ruelle, Denis
  - Minutes. 1710, janvier - 1710, mai, janvier 1710 - mai 1710; MC/ET/XXXV/510
    - Lebrun (François) tapissier ordinaire du roi rue Simon Lefranc § atermoiement, 18 janvier 1710; MC/ET/XXXV/510
      Lebrun, François
    - Harmand (Antoine) maître tourneur rue de la Petite Truanderie § Certificat aux dires de .. et dépôt, 19 janvier 1710; MC/ET/XXXV/510
      Harmand, Antoine
    - doreur (apprentissage) § Contrat pour 5 ans entre Nicolas Billouard, procureur au Châtelet et Jean Revel, maître doreur au profit de Jean Boulaguet, domestique âgé de 18 ans, Logé, nourri et blanchi par son maître, Moyennant 120 livres, 2 février 1710; MC/ET/XXXV/510
    - Clerfeuille (Pierre Nicolas) marchand éventailliste Sous les Piliers des Halles § quittance, 6 février 1710; MC/ET/XXXV/510
      quittance; Clerfeuille, Pierre Nicolas
    - Vaureilhe de la Carte (Charles), maître peintre, Sous les Piliers des Halles § quittance, 6 février 1710; MC/ET/XXXV/510
      quittance; Vaureilhe de la Carte, Charles
    - Clerfeuille (Pierre Nicolas) marchand éventailliste Sous les Piliers des Halles § transport de rente, 7 février 1710; MC/ET/XXXV/510
      transport de droits; Clerfeuille, Pierre Nicolas
    - Planche (Jean) potier d'étain Sous les Piliers des Halles § transport de droits successifs, 1er mars 1710; MC/ET/XXXV/510
      transport de droits; Planche, Jean
    - Duclos (Simon) maître serrurier rue du Four § transaction, 9 avril 1710; MC/ET/XXXV/510
      accord; Duclos, Simon
    - Rabot (Nicolas) maître serrurier rue Plâtrière § transaction, 9 avril 1710; MC/ET/XXXV/510
      accord; Rabot, Nicolas
    - Pillon (Claude) architecte; rue Simon Le Franc § Titre nouvel, 26 avril 1710; MC/ET/XXXV/510
      titre nouvel; Pillon, Claude
    - Graverelle (André) brodeur rue aux Fèves § désistement de plainte., 22 mai 1710; MC/ET/XXXV/510
      Graverelle, André
    - Chevillard (Pierre) maçon rue du Marteroies § Vente, 22 mai 1710; MC/ET/XXXV/510
      acte de vente; Chevillard, Pierre
    - Dubois (Denis) maître doreur rue de la Vieille Monnaie § Convention et partage, 26 mai 1710; MC/ET/XXXV/510
      partage; Dubois, Denis
  - Minutes. 1710, juin - 1710, 8 octobre, juin 1710 - 8 octobre 1710; MC/ET/XXXV/511
    Acte(s) de la même période coté(s) séparément:
    Voir aussi MC/ET/XXXV/356.
    Actes imparfaits 1695.
    - Devis et marché pour la construction d'un bâtiment dans la ville de Rozoy.- Reconnaissance d'un devis portant quittance., 29 juin 1710; MC/ET/XXXV/511
      devis; marché; reconnaissance; Rozoy-sur-Serre (Aisne)
    - Marion (Henri) maître maçon paroisse de la Madelaine en Brie § Reconnaissance d'un marché portant quittance, 29 juin 1710; MC/ET/XXXV/511
      reconnaissance; quittance; marché; Marion, Henri
    - Chrestien (Dominique), fils, peintre, rue Montorgueil § Consentement, 25 juillet 1710; MC/ET/XXXV/511
      ratification; Chrestien, Dominique
    - Aubert (Claude) maître menuisier à Paris § Mariage du fils de feu .., 26 août 1710; MC/ET/XXXV/511
      contrat de mariage; Aubert, Claude
    - Dusellier (David) maître sculpteur rue des Boucheries § atermoiement, 13 septembre 1710; MC/ET/XXXV/511
      Dusellier, David
    - Lebrun (François) marchand tapissier rue Simon Le Franc § atermoiement, 13 septembre 1710; MC/ET/XXXV/511
    - Poty (Gilbert) maître potier d'étain rue Comtesse d'Artois § apport de testament, 18 septembre 1710; MC/ET/XXXV/511
      testament; Poty, Gilbert
    - Hubert (Noel) maçon rue Montorgueil § Mariage de la fille de .., 28 septembre 1710; MC/ET/XXXV/511
      contrat de mariage; Hubert, Noel
    - Leprince (Michel) tapissier valet de chambre du roi à Versailles § Constitution à .., 29 septembre 1710; MC/ET/XXXV/511
      constitution de rente; Leprince, Michel
    - Cresson (Antoine) maître menuisier à la Villeneuve § apprentissage, 30 septembre 1710; MC/ET/XXXV/511
      contrat d'apprentissage; Cresson, Antoine
    - Menuisier (apprentissage) § Contrat pour 6 ans entre François Régault, gagne denier, et Antoine Cresson, maître menuisier, au profit de Pierre François Rigault, âgé de 17 ans, fils de François. Logé et nourri par son maître, sauf dimanches et jours de fête, sans deniers déboursés., 30 septembre 1710; MC/ET/XXXV/511
  - Expéditions de notaires divers. 1634 - 1718, MC/ET/XXXV/597; AVELINE, Pierre; BAILLY, Mathieu; BLANCHARD, Antoine; CHEVALIER, Claude; CHUPPIN, Jean; LAUVERJON, François; MOUFLE, Simon III; SAVIGNY, Nicolas I de; TABOUE, Nicolas
    Expéditions d'actes de Gabriel René Mesnil (1710-1717) et de divers notaires: Nicolas Dournel (1627), Denis Camuset (1634), Jean Colas (1648), Jean Chuppin (1684), Nicolas II Boindin (1687, 690), Bonnin, notaire à Saint-Cloud et Boulogne, (1689), René Desforges (1691-1710), Blanchard (1695), Simon III Moufle (1695), Mathieu Bailly (1703), Nicolas I de Savigny (1703), Nicolas Taboué (1709), Mouflette, notaire à Meru (1710), Aveline (1715), François Lauverjon (1716), Claude Chevalier (1717).
    copie authentique
- Répertoire(s) de René DESFORGES, 25 octobre 1684 - 8 octobre 1710; MC/RE/XXXV/10
  - Répertoire. 1684, 25 octobre - 1710, 8 octobre, 25 octobre 1684 - 8 octobre 1710; MC/RE/XXXV/10
    Informations concernant le classement et la cotation:
    Le niveau inférieur de description, quand il existe, correspond aux mentions d'actes contenues dans le répertoire. Parmi celles-ci, certaines peuvent y être décrites, de manière plus ou moins détaillée. Pour consulter l'acte proprement dit, il convient de rechercher la cote au niveau des articles (registre ou liasse) des minutes du notaire (cote de type 'MC/ET').